【裁判字號】    95,訴,413
【裁判日期】    950320
【裁判案由】    搶奪等
【裁判全文】
臺灣臺中地方法院刑事判決               95年度訴字第413號
公  訴  人  台灣台中地方法院檢察署檢察官
被      告  己○○
                    （
上列被告因搶奪等案件，經檢察官提起公訴（九十四年度偵字第
二０四三四號），本院合議庭裁定由受命法官獨任進行簡式審判
程序，判決如下：
    主    文
己○○共同連續意圖為自己不法之所有，而搶奪他人之動產，處
有期徒刑壹年貳月。
    犯 罪 事 實
一、己○○因染有施用毒品惡習，缺錢購買毒品施用，竟意圖為
    自己不法之所有，基於概括之犯意，連續於民國九十四年七
    月十日六時許、同年九月十一日二十時許及同年十一月二日
    六時許，先後在台中市○○路逢甲大學附近，竊取不詳姓名
    者所有放置該處之黑色迪爵一二五機車各一輛（車號不詳，
    共竊取三輛）。再單獨騎乘竊得之機車；或與其有犯意聯絡
    綽號「阿和」之不詳姓名成年男子共乘竊得之機車，連續於
    附表編號１至７所示之時間、地點，趁丁○○、庚○○、辛○○、丑○○、癸○○、乙○○、戊○○疏於防備之際，徒
    手搶奪丁○○等七人掛在脖子上之金項鍊各一條（其中編號
    １、２部分係騎乘九十四年七月十日竊得之機車搶奪；編號
    ３、４部分係騎乘同年九月十一日竊得之機車搶奪；編號５
    、６、７部分係騎乘同年十一日二日竊得之機車搶奪，而編
    號５部分係由己○○騎乘竊得之機車後載「阿和」，由「阿
    和」下手搶奪，竊得之三輛機車作案後均由己○○騎至台中
    縣大雅鄉○○路上棄置，未尋回），復另單獨騎乘其向友人
    「阿祥」及吳柏原借得之機車；或單獨駕駛其向友人「阿清
    」借得之自小客車，先後於附表編號８至１０所示之時間、
    地點，趁丙○○、壬○、子○○疏於防備之際，徒手搶奪丙○○等三人掛在脖子上之金項鍊各一條。事後將搶得之金項
    鍊其中三條，分別於同年九月十七日、十月十四日及十一月
    十二日，持至台中縣潭子鄉○○路金仁山銀樓，以新台幣六
    千六百三十三元、一萬零十元及四千零二十五元之價格出售
    予不知情之張鴻仁，其餘搶得之金項鍊七條，則均持向綽號
    「阿佩」之女子換取毒品施用（出售金項鍊所得亦向綽號「
    阿佩」之女子購買毒品）。嗣因己○○騎乘其向吳柏原借得
    之ＪＱＯ－５１０號機車，搶得子○○之金項鍊後遭民眾圍
    捕，該機車失控衝撞路旁車輛遺留現場，而為警循線查獲。
二、案經台中縣警察局豐原分局報請台灣台中地方法院檢察署檢
    察官偵查起訴。
    理    由
一、本件被告己○○所犯係死刑、無期徒刑、最輕本刑為三年以
    上有期徒刑以外之罪，被告於準備程序中就被訴事實為有罪
    之陳述，經告知簡式審判程序之旨，並聽取公訴人、被告之
    意見後，本院合議庭認為適宜而裁定由受命法官獨任進行簡
    式審判程序，先予敘明。
二、上揭犯罪事實，業據被告己○○坦承不諱，核與被害人丁○○、庚○○、辛○○、丑○○、癸○○、乙○○、戊○○、
    丙○○、壬○、子○○及證人張鴻仁、吳柏原分別於警訊、
    偵查中指述之情節相符，並有金飾買入登記簿影本、搶奪現
    場照片附卷可稽。被告竊取黑色迪爵一二五機車部分，雖無
    被害人出面指認，亦未尋回遭竊機車，惟被告搶奪附表編號
    １至７所示金項鍊部分，均係騎乘不詳車號之機車作案，已
    經被害人丁○○、庚○○、辛○○、丑○○、癸○○、乙○○、戊○○於警訊時供明，顯見被告對於竊取機車部分之自
    白，亦與事實相符，本件事證明確，被告犯行堪予認定。
三、核被告所為，係犯刑法第三百二十條第一項之竊盜罪及同法
    第三百二十五條第一項之搶奪罪。被告搶奪附表編號５所示
    金項鍊部分，與綽號「阿和」之不詳姓名成年男子間，有犯
    意聯絡及行為分擔，為共同正犯。又被告先後多次竊盜及搶
    奪犯行，時間緊接，犯罪構成要件各相同，顯係基於概括犯
    意反覆為之，為連續犯，應分別論以一罪，依法加重其刑。
    再所犯上開二罪間，有方法結果之牽連關係，應從一重之搶
    奪罪處斷。爰審酌被告因染有施用毒品惡習，缺錢購買毒品
    ，即連續竊取機車搶奪被害人金項鍊，予以變賣或換取毒品
    施用，雖嚴重危害社治安，但被告除曾因施用毒品案件，經
    送觀察勒戒、強制戒治外，並無其他不良前科紀錄（見卷附
    台灣高等法院被告前案紀錄表），且事後已坦承上情，態度
    尚佳，及其犯罪目的、手段、所生損害等一切情狀，處以如
    主文所示之刑。
據上論斷，應依刑事訴訟法第二百七十三條之一第一項、第二百
九十九條第一項前段，刑法第二十八條、第五十六條、第三百二
十條第一項、第三百二十五條第一項、第五十五條，罰金罰鍰提
高標準條例第一條前段，判決如主文。
本案經檢察官甲○○到庭執行職務。
中    華    民    國    95    年    03    月    20    日
                  刑事第八庭    法  官  鍾堯航
以上正本證明與原本無異。
如不服本判決，應於收受送達後10日內向本院提出上訴書狀（應
附繕本）。
                                書記官  葉泰濃
中    華    民    國    95    年    03    月    20    日
附表
編號 時間       地點        被害人  犯罪手段及搶得財物
1    94年7月10  台中市屯區  丁○○  騎乘竊得之機車，趁
     日6時55分  昌平路與文          被害人疏於防備之際
     許         昌東十二街          ，自後搶奪被害人掛
                口                  在脖子上之金項鍊一
                                    一條（含翡翠墜子一
                                    個，價值約新台幣五
                                    萬元）。
2    94年7月21  台中市屯區  庚○○  騎乘竊得之機車，趁
     日11時許   北華街87巷          被害人疏於防備之際
                23號前              ，自後搶奪被害人掛
                                    在脖子上之18Ｋ金項
                                    鍊一條（價值約新台
                                    幣六千元）。
3    94年9月11  台中縣大雅  辛○○  騎乘竊得之機車，趁
     日21時許   鄉○○○路          被害人疏於防備之際
                197巷36號           ，自後搶奪被害人掛
                前                  在脖子上之金項鍊一
                                    條（價值約新台幣二
                                    萬五千元，持至金仁
                                    山銀樓變賣一萬零十
                                    元）。
4    94年9月17  台中縣大雅  丑○○  騎乘竊得之機車，趁
     日9時20分  鄉○○○路          被害人疏於防備之際
     許         96巷41號前          ，自後搶奪被害人掛
                前                  在脖子上之金項鍊一
                                    條（含墜子一個，價
                                    值約新台幣一萬元，
                                    持至金仁山銀樓變賣
                                    新台幣六千六百三十
                                    三元）
5    94年11月2  台中縣沙鹿  癸○○  騎乘竊得之機車，後
     日10時7分  鎮鎮○路2           載綽號「阿和」之不
     許         段與光華路          詳姓名成年男子，趁
                口                  被害人疏於防備之際
                                    ，由「阿和」下手搶
                                    奪被害人掛在脖子上
                                    之金項鍊一條（持至
                                    金仁山銀樓變賣新台
                                    幣四千零二十五元）
                                    。
6    94年11月7  台中縣大雅  乙○○  騎乘竊得之機車，趁
     日16時30   鄉○○○路          被害人疏於防備之際
     分許       197巷46號           ，自後搶奪被害人掛
                前                  在脖子上之金項鍊一
                                    條（含玉墜子一個，
                                    價值約新台幣二萬元
                                    ）。
7    94年11月1  台中縣大雅  戊○○  騎乘竊得之機車，趁
     5日16時20  鄉○○路1           被害人疏於防備之際
     分許       61巷3號前           ，自後搶奪被害人掛
                                    在脖子上之金項鍊一
                                    條（價值不詳）。
8    94年12月7  台中縣神岡  壬○    駕駛向友人「阿清」
     日8時53分  鄉○○路56          借得之自小客車，佯
     許         號社南檳榔          裝向被害人購買檳榔
                攤前                ，趁被害人疏於防備
                                    之際，搶奪被害人掛
                                    在脖子上之金項鍊一條
                                    （價值約新台幣一萬元
                                    ）。
9    94年12月9  台中市北屯  丙○○  騎乘向友人「阿祥」
     日15時15   區○○路與          借得之機車，趁被害
     分許       聯邦巷口附          人疏於防備之際，自
                近                  後搶奪被害人掛在脖
                                    子上之金項鍊一條（
                                    價值約新台幣一萬二
                                    千元）。
10   94年12月1  台中縣大雅  子○○  騎乘向友人吳柏原借
     1日14時45  鄉○○路94          得之JQO-510號機車
     分許       號前                ，趁被害人疏於防備
                                    之際，自後搶奪被害
                                    人掛在脖子上之金項
                                    鍊一條（含玉墜子一
                                    個，價值約新台幣一
                                    萬二千元）。
附錄論罪科刑法條
刑法第三百二十條第一項：
意圖為自己或第三人不法之所有，而竊取他人之動產者，為竊盜
罪，處五年以下有期徒刑、拘役或五百元以下罰金。
刑法第三百二十五條第一項：
意圖為自己或第三人不法之所有，而搶奪他人之動產者，處六月
以上五年以下有期徒刑。


司法院資訊處製作；財團法人民間司法改革基金會備份。
